【裁判字號】    97,易,741
【裁判日期】    971219
【裁判案由】    竊盜
【裁判全文】
臺灣基隆地方法院刑事判決               97年度易字第741號
公  訴  人  臺灣基隆地方法院檢察署檢察官
被      告  戊○○
            甲○○
            丁○○
上列被告因竊盜案件，經檢察官提起公訴（97年度偵字第3880號
），本院判決如下：
    主  文
戊○○結夥三人以上，攜帶兇器竊盜，處有期徒刑肆月，如易科
罰金以新臺幣壹仟元折算壹日。扣案之電動切割機壹具、鐵撬壹
支均沒收。
甲○○結夥三人以上，攜帶兇器竊盜，累犯，處有期徒刑肆月，
如易科罰金以新臺幣壹仟元折算壹日。扣案之電動切割機壹具、
鐵撬壹支均沒收。
丁○○結夥三人以上，攜帶兇器竊盜，累犯，處有期徒刑肆月，
如易科罰金以新臺幣壹仟元折算壹日。扣案之電動切割機壹具、
鐵撬壹支均沒收。
    事  實
一、戊○○、甲○○、丁○○各有下列前案紀錄，甲○○、丁○○構成累犯：
  (一)戊○○前因公共危險案件，經本院於民國97年2 月25日以97
    年度基交簡字第11號判決判處拘役50日確定，於97年4 月30
    日易科罰金執行完畢（不構成累犯）。
  (二)甲○○前因施用第二級毒品案件，經檢察官提起公訴，經本
    院於89年11月30日以89年度基簡字第868 號判決判處有期徒
    刑6 月確定，於91年5 月30日徒刑易科罰金執行完畢。另因
    賭博案件，經本院於96年11月5 日以96年度基簡字第1140號
    判決判處有期徒刑3 月確定，甫於96年12月10日易科罰金執
    行完畢（構成累犯）。
  (三)丁○○前因公共危險案件，經本院於92年11月7 日以92年度
    基交簡字第272 號判決判處有期徒刑3 月確定，於93年12月
    12日徒刑執行完畢（構成累犯）。復因公共危險案件，經本
    院於95年3 月27日以95年度瑞交簡字第5 號判決判處有期徒
    刑4 月確定，甫於96年1 月24日徒刑執行完畢（構成累犯）
    。
二、詎甲○○、丁○○均不知悔改，應戊○○之邀，3 人基於基
    於意圖為自己不法所有之犯意聯絡，於97年9 月5 日上午9
    時許，至臺北縣瑞芳鎮○○○○路303 之1 號2 樓乙○○所
    有房屋，由戊○○、丁○○持戊○○所有客觀上對人之生命
    、身體安全構成威脅之兇器電動切割機1 具及鐵撬1 支，竊
    取該屋白鐵窗2 扇得手，嗣於同日上午9 時40分許，由丁○○騎乘車牌號碼985-CKT 號機車，搭載甲○○攜帶上開白鐵
    窗1 扇，欲前往臺北縣瑞芳鎮○○路1 之1 號某資源回收廠
    變賣供其等花用之際，為警當場查獲而悉上情，並扣得供以
    竊取上開白鐵窗之電動切割機1 具及鐵撬1 支。
三、案經乙○○訴由臺北縣警察局瑞芳分局報告臺灣基隆地方法
    院檢察署檢察官偵查起訴。
    理  由
壹、程序事項：
一、按刑法第320 條、第321 條之竊盜罪，經第二審判決者，不
    得上訴於第三審法院，刑事訴訟法第376 條第2 款定有明文
    。又除簡式審判程序、簡易程序及第376 條第1 款、第2 款
    所列之罪之案件外，第一審應行合議審判，刑事訴訟法第
    284 條之1亦 有明文。本件被告戊○○、甲○○、丁○○3
    人均係犯刑法第321 條第1 項第4 款、第3 款結夥三人以上
    攜帶兇器竊盜罪（詳後述），依上開規定得行獨任審判，核
    先敘明。
二、又被告以外之人於審判外之言詞或書面陳述，除法律有規定
    者外，不得作為證據，刑事訴訟法第159 條第1 項固有明文
    。惟被告以外之人於審判外之陳述，經當事人於審判程序同
    意作為證據，法院審酌該言詞陳述或書面陳述作成時之情況
    ，認為適當者，亦得為證據；當事人、代理人或辯護人於法
    院調查證據時，知有上開刑事訴訟法第159 條第1 項不得為
    證據之情形，而未於言詞辯論終結前聲明異議者，視為有前
    項之同意，刑事訴訟法第159 條之5 亦有明文。查被害人乙○○於警詢時之陳述雖屬被告以外之人於審判外所作之傳聞
    證據，惟經本院於審判程序提示予被告3 人，並告以內容要
    旨，被告3 人均表示無意見且未聲明異議，本院審酌相關言
    詞陳述於作成時並無虛偽或造假之情況，認為適當，依前揭
    法條意旨，得援為本案證據。
貳、實體事項：
一、前揭事實業據被告戊○○、甲○○、丁○○3 人於本院審理
    時坦承不諱，核與證人即被害人乙○○於警詢及偵查中證述
    之被害情節相符，復有現場蒐證照片共20張、贓物認領保管
    單及上址房屋之建物所有權狀等文件影本在卷可稽，另有供
    以竊取上開白鐵窗之電動切割機1 具及鐵撬1 支扣押在案（
    有扣押物品清單附卷可佐），足認被告3 人自白與事實相符
    ，堪以採信，本案事證明確，被告3 人犯行洵堪認定，應依
    法論科。
二、論罪科刑：
  (一)按刑法321 條第1 項第3 款之攜帶兇器竊盜罪，係以行為人
    攜帶兇器為其加重要件，此所謂兇器，其種類並無限制，凡
    客觀上足以對人之生命、身體安全構成威脅，具有危險性之
    兇器均屬之，且祇須行竊時攜帶此種具危險性之兇器為已足
    ，並不以攜帶之初有行兇之意圖為必要（最高法院79年臺上
    字第5253號判例意旨參照）；次按刑法上所謂結夥三人以上
    係指有共同犯罪之故意，結為一夥而言。經查，本案經扣押
    之電動切割機及鐵撬均為金屬製造，足以作為切割鐵窗之用
    ，顯已具備當程度之堅固與尖銳性，如以之攻擊人之身體，
    必將致人之身體受傷，於客觀上確足對人之生命、身體、安
    全構成威脅，均為具有危險性之兇器無誤；本案被告戊○○
    供稱，上址房屋已過戶予他人非其所有，搬家時屋主乙○○
    有在現場等情，顯見被告甲○○、丁○○已經知道該房屋已
    非戊○○所有，3 人仍以電動切割機及鐵撬竊取上開該房屋
    上之白鐵窗2 扇，核其等所為，均係犯刑法第321 條第1 項
    第4 款、第3 款結夥三人以上、攜帶兇器竊盜罪。公訴意旨
    認被告3 人係犯刑法第321 條第1 項第3 款攜帶兇器竊盜罪
    ，然被告3 人應係於單一竊盜犯行中同時具備刑法第321 條
    第1 項第3 款、第4 款之加重事由，因屬同一起訴事實範圍
    內之同一法條項下之各款加重事由，本院依法併予審理，尚
    無變更起訴法條之問題，附此敘明。
  (二)被告戊○○、甲○○、丁○○所犯結夥三人以上，攜帶兇器
    竊盜罪，有犯意聯絡及行為分擔，為共同正犯。又被告甲○○、丁○○分別有如犯罪事實一、(二)及(三)所載之前案紀錄暨
    科刑執行情形，有其2 人之臺灣高等法院被告前案紀錄表附
    卷可憑，被告甲○○、丁○○於受有期徒刑之執行完畢後，
    5 年內故意再犯本案有期徒刑以上之罪，均為累犯，均應依
    刑法第47條第1 項之規定加重其刑。
  (三)次按刑法第59條規定，犯罪之情狀顯可憫恕，認科以最低度
    刑仍嫌過重者，得酌量減輕其刑。本條乃立法時所設定有限
    度之立法權授與或讓與，用以調和個案，以符合平均正義。
    查被告戊○○本屬上址房屋之所有人，並於案發時仍居住其
    內，因遭新任屋主乙○○要求搬離，乃一時失慮，將上開白
    鐵窗拆下變賣，而被告甲○○、丁○○係受被告戊○○之託
    ，幫其搬家，乃協助被告戊○○拆除上開白鐵窗並持之變賣
    ，核其等犯案之動機、原因及當時環境，在客觀上足以引起
    一般人同情，認為被告3 人犯罪情狀可堪憫恕，若處最低之
    法定刑猶嫌過重，故均援引刑法第59條規定減輕其刑，就被
    告甲○○、丁○○部分，並依刑法第71條第1 項規定，先加
    後減。
  (四)爰審酌被告戊○○、甲○○、丁○○3 人之犯罪動機、手段
    ，所竊物品價值非鉅，衡其犯罪後終能坦認犯行等一切情狀
    ，分別量處如主文所示之刑，並諭知易科罰金之折算標準。
  (五)末按共同正犯因相互利用他方之行為，以遂行其犯意之實現
    ，本於責任共同之原則，雖其他共同正犯所有供犯罪所用之
    物，亦應於其本身所處主刑之後，併為沒收之諭知。扣案之
    電動切割機1 具及鐵撬1 支均係共犯即被告戊○○所有，且
    均作為被告戊○○、甲○○、丁○○3 人共犯本案竊取上開
    白鐵窗之用，業據其3 人於本院審理時陳明在卷，本於責任
    共同原則，爰依刑法第38條第1 項第2 款規定，宣告沒收如
    主文之所示。
據上論斷，應依刑事訴訟法第284 條之1 、第299 條第1 項前段
，刑法第28條、第321 條第1 項第3 款、第4 款、第47條第1 項
、第59條、第41條第1 項前段、第38條第1 項第2 款，判決如主
文。
本案經檢察官丙○○到庭執行職務。
中    華    民    國    97    年    12    月    19    日
                  刑事第三庭法    官  黃永定
以上正本證明與原本無異。
如不服本判決應於收受送達後10日內向本院提出上訴書狀，並應
敘述具體理由；其未敘述上訴理由者，應於上訴期間屆滿後20日
內向本院補提理由書（均須按他造當事人之人數附繕本）「切勿
逕送上級法院」。
中    華    民    國    97    年    12    月    19    日
                            書 記 官  劉珍珍
附錄本案論罪科刑依據之法條：
中華民國刑法第321條
I犯竊盜罪而有左列情形之一者，處六月以上、五年以下有期徒
  刑：
一、於夜間侵入住宅或有人居住之建築物、船艦或隱匿其內而犯
    之者。
二、毀越門扇、牆垣或其他安全設備而犯之者。
三、攜帶兇器而犯之者。
四、結夥三人以上而犯之者。
五、乘火災、水災或其他災害之際而犯之者。
六、在車站或埠頭而犯之者。
II前項之未遂犯罰之。


司法院資訊處製作；財團法人民間司法改革基金會備份。
